最高法院刑事判決　　　　　　　　　 111年度台上字第2168號
上　訴　人　李富安



上列上訴人因公共危險案件，不服臺灣高等法院中華民國110年1
2月22日第二審判決（110年度交上訴字第131 號，起訴案號：臺
灣新北地方檢察署108 年度偵緝字第3510號），提起上訴，本院
判決如下：
    主  文
上訴駁回。
    理  由
一、按刑事訴訟法第377 條規定，上訴於第三審法院，非以判決
    違背法令為理由，不得為之。是提起第三審上訴，應以原判
    決違背法令為理由，係屬法定要件。如果上訴理由書狀並未
    依據卷內訴訟資料，具體指摘原判決不適用何種法則或如何
    適用不當，或所指摘原判決違法情事，顯與法律規定得為第
    三審上訴理由之違法情形，不相適合時，均應認其上訴為違
    背法律上之程式，予以駁回。本件經原審審理結果，認上訴
    人李富安有原判決事實欄（下稱事實欄）所記載之肇事逃逸
    犯行，事證明確，因而撤銷第一審關於此部分之科刑判決，
    改判論處上訴人犯民國110年5月28日修正公布、同年月30日
    生效施行之刑法第185條之4第1 項前段之肇事致人傷害而逃
    逸罪刑（過失傷害罪部分，業經原審裁定駁回上訴確定，非
    本院審理範圍），並諭知易科罰金之折算標準。已詳述其調
    查、取捨證據之結果及憑以認定犯罪事實之得心證理由，從
    形式上觀察，並無足以影響判決結果之違法情形存在。
二、上訴意旨略稱：上訴人祇有購買寵物飼料，才會前往新北市
    ○○區○○路000 號「○○○寵物水族時尚館」（下稱寵物
    水族館），經上訴人向該店查詢結果，案發日之106年7月 2
    日，上訴人並無在該店購物之紀錄，可見原判決所認定肇事
    逃逸之犯人，並非上訴人。原判決認事用法顯有違誤。為此
    ，請求本院調查上訴人所持門號0000000000號行動電話及所
    使用Google帳號00000000000@gmail.com ，於案發時之通話
    基地臺及上網地點，是否在上開寵物水族館前，及聲請傳喚
    案發日與上訴人交接保全工作之人員到庭作證，資為不在場
    證明。
三、惟查，證據之取捨與事實之認定，為事實審法院之職權，倘
    其採證認事並不違背證據法則，即不得任意指為違法；又證
    據之證明力如何，亦由事實審法院本於確信自由判斷之，如
    已敘述其何以為此判斷之理由，且未違背客觀上應認為確實
    之定則，本於其各項調查所得之直接、間接證據，為合適的
    推理作用予以判斷，即不容漫指為違法，而據為適法之第三
    審上訴理由。查上訴人對於本件車禍事故及被害人傷害之發
    生，應負過失責任，業經原審判決確定在案。本件原判決認
    定上訴人確有其事實欄所載因過失致人受傷肇事而逃逸之犯
    行，主要係依憑：上訴人之部分供述、證人即告訴人戴仲希
    於警詢、偵查及第一審之證述、新北市政府警察局蘆洲分局
    交通分隊處理交通事故現場測繪草圖、道路交通事故現場圖
    、道路交通事故調查報告表（一）、（二）、監視器錄影畫
    面翻拍照片、現場及車損照片、車號000-000 號普通重型機
    車（下稱A 車）之車輛詳細資料報表、證人即上訴人之友人
    黃順發之偵查中證述、現場監視器錄影畫面之第一審勘驗筆
    錄等證據資料，相互勾稽資為認定。就上訴人於原審否認其
    為肇事者，所為略如上訴意旨之辯解如何不足採乙節，復已
    綜合卷內證據資料，於理由內載敘：⑴上訴人及證人黃順發
    均供稱上訴人為A 車之實際使用者，依告訴人於偵查中所述
    ：肇事者之身材矮胖，非黃順發等語，可排除A 車之登記名
    義人黃順發，並非案發時騎乘A 車之肇事者。⑵上開寵物水
    族館位在新北市○○區○○路000號、000號之0 ，且依上訴
    人於第一審詰問告訴人之問題及告訴人陳述，暨其陳述：是
    我本人與告訴人發生行車糾紛，我承認有發生這件事情等語
    ，堪認於案發時騎乘A 車與告訴人發生車禍之人，確為上訴
    人。⑶上訴人於原審所提寵物水族館購物資料，及○○保全
    股份有限公司110 年11月25日函稱上訴人於案發日在社區執
    行保全事務管理工作，均無法執為有利上訴人不在場抗辯之
    證明等旨（見原判決第3至7頁）。所為論斷說明，悉與卷內
    證據資料相符，且俱不違背證據法則及論理法則，亦無判決
    理由不備、適用法則不當或不適用法則等違誤可指。凡此概
    屬事實審法院採證認事、判斷證據證明力職權之適法行使，
    自不能任意指摘為違法。上訴意旨猶執與原審辯解相同之陳
    詞，指摘原判決認事用法違誤，係就原判決已明白說明之相
    同事項，依憑己見再為爭執，顯非依據卷內證據資料而為具
    體指摘，難認是合法之上訴第三審理由。至上訴意旨另聲請
    本院調取上訴人所持行動電話門號、Google帳號之通話基地
    臺及上網地點，暨傳喚案發日與上訴人交接工作之保全人員
    ，資為不在場證明乙節，核均係上訴本院後始行提出之事證
    ，並非依據卷內訴訟資料而為指摘，俱非本院所得審酌，同
    難認是合法的上訴第三審理由。
四、以上及其餘上訴意旨，核或係就原判決理由已明白說明之事
    項，徒憑自己之說詞，漫為爭辯，或係聲請法律審之本院調
    查證據，均非適法之第三審上訴理由。本件上訴違背法律上
    之程式，應予駁回。
據上論結，應依刑事訴訟法第395條前段，判決如主文。 
中    華    民    國   111    年    5     月    5     日
                  刑事第二庭審判長法  官  林  勤  純  
                                  法  官  王  梅  英  
                                  法  官  莊  松  泉  
                                  法  官  李  釱  任  
                                  法  官  吳  秋  宏  
本件正本證明與原本無異
                                  書記官
中    華    民    國   111    年    5     月    16    日